臺灣宜蘭地方法院刑事判決　　　　　　　100年度訴字第245號
公　訴　人　臺灣宜蘭地方法院檢察署檢察官
被　　　告　游淑華
選任辯護人　黃金亮律師
　　　　　　李秋銘律師
上列被告因違反電信法等案件，經檢察官提起公訴（99年度偵字
第4369號），本院判決如下：
    主  文
游淑華無罪。
    理  由
一、公訴意旨略以：被告游淑華與告訴人辜香賓原為好朋友，雙
    方曾以姊妹相稱，被告進出宜蘭縣冬山鄉○○路316號辜香
    賓住處十分方便，竟為下列犯罪行為：(一)於民國99年4月5日
    某時，被告未經許可，無故侵入宜蘭縣冬山鄉○○路316號
    告訴人住宅，竊取告訴人當天所申辦之門號0000000000號亞
    太電信易付卡1張；(二)被告於99年4月5日某時盜得告訴人上
    開易付卡後，另意圖為自己不法之利益，盜用告訴人上開易
    付卡電信設備通信，並先後儲值17次、每次新台幣（下同）
    300元。因認被告涉有刑法第306條第1項侵入住宅罪、同法
    第320條第1項竊盜罪、電信法第56條第1項盜用他人電信設
    備罪。
二、公訴人認被告涉有上開罪嫌，係以告訴人之指訴為主要論據
    ，訊據被告固坦承持有告訴人申請之門號0000000000號易付
    卡，惟堅詞否認有前開犯行，並辯稱：當時伊與告訴人很好
    ，伊可以去告訴人家，告訴人也可以來伊家，是98年下半年
    告訴人女兒要參加畢業旅行，想說是易付卡如果她女兒用完
    會不方便儲值，所以跟伊拿月租型的亞太門號給她的女兒使
    用，伊就拿以其名義辦得0000000000門號跟告訴人交換，告
    訴人給伊的時候是新開卡的門號，儲值300元，後來是伊把
    從告訴人交換過來的易付卡給同學林金潢使用，林金潢說他
    沒有儲值17次，頂多只有1、2次等語。
三、按犯罪事實應依證據認定之，無證據不得認定犯罪事實；另
    不能證明被告犯罪者，應諭知無罪之判決，刑事訴訟法第
    154條第2項、第301條第1項分別定有明文。又刑事訴訟法上
    認定犯罪事實所憑之證據，雖不以直接證據為限，間接證據
    亦包括在內，然而無論直接證據或間接證據，其為訴訟上之
    證明，須於通常一般之人均不致有所懷疑，而得確信其為真
    實之程度者，始得據為有罪之認定，惟採用間接證據時，必
    其所成立之證據，在直接關係上，雖僅足以證明他項事實，
    而採此他項事實，本於推理之作用，足以證明待證事項者，
    方為合法，若係憑空之推想，則尚非間接證據，且如未發現
    相當證據，或證據不足以證明，自不能以推測或擬制之方法
    ，以為裁判之基礎，又告訴人之告訴，係以使被告受刑事訴
    追為目的，是其陳述是否與事實相符，仍應調查其他證據以
    資審認，最高法院分別著有76年台上字第4986號、32年上字
    第67號、40年台上字第86號、52年台上字第1300號判例可資
    參照。
四、經查：
  (一)告訴人關於其所申辦之門號指訴遭竊一節，前於偵查中證稱
    ：於99年3月18日晚間發現每天做生意的包包不見，包包當
    時放在2樓桌上，包包內有當天做完生意賺的錢，被告之七
    歲兒子林城偉於99年3月18日過後3天至伊家說「阿姨你的包
    包在我媽媽游淑華那裡」，伊就打電話給被告，後來99 年4
    月5日下午3點多伊收完攤，去農民超商牽車時，游淑華跟伊
    說「姐，我有話跟你說，為什麼妳的包包不見，對我的態度
    都不一樣，還是妳覺得包包內的1萬元是我拿的」，伊就反
    問被告「妳怎麼知道我的包包內有壹萬元，我自己都不知道
    ，你怎麼知道」，99年4月5日晚上被告傳1個簡訊，99年4月
    12日伊想到有辦理1張易付卡，當日發現不見了，伊懷疑是
    否被告拿走，就到亞太門市調明細，發現是被告拿走易付卡
    等語（參見99年度偵字第4369號卷第11、12頁99年11月9日
    偵訊筆錄），嗣於本院審理中證稱：申請此易付卡是給女兒
    畢業旅行時使用的，包裝都沒有拆，也沒去開卡，因為女兒
    畢業旅行還沒有到，所以就放在2樓，99年3月18日發現包包
    不見，是被告的兒子林城偉說伊的包包是媽媽拿去的，到99
    年4月5日時，被告跟伊說伊皮包不見，對她的態度也都不一
    樣了，還是覺得包包的1萬元是她拿的，伊當時很驚訝被告
    怎麼會知道包包裡有1萬元，於99年4月10日伊去警察局報案
    說包包不見了，過了2天想說還有易付卡不見，就先去調通
    聯紀錄，於99年4月12日發現易付卡不見等語（參見本院卷
    第55至58頁100年10月5日審判筆錄），以告訴人前開證述，
    告訴人前於99年3月18日遺失皮包，經質問被告後，再於99
    年4月5日在農民超商停車場遇見被告，認被告竊取其皮包嫌
    疑重大，嗣於99年4月12日經調閱門號0000000000易付卡通
    聯紀錄後，認被告有竊取其易付卡之嫌疑。
  (二)關於告訴人之門號0000000000號易付卡之申辦時間，係98年
    8月17日所申辦，有亞太行動資料查詢在卷可佐（99年度偵
    字第4369號卷第65頁），再依卷附該門號通聯紀錄所載（警
    羅偵字第0993014021號卷第21頁），該門號自98年11月1日
    有通訊資料，從告訴人前開所稱與前開相關資料，門號0000
    000000號顯非起訴書所載99年4月5日所申辦，並於同日遭竊
    之可能。
  (三)再起訴書證據清單編號四所稱門號0000000000號並非被告所
    申辦，而認被告辯稱交換門號使用不可採，但依偵查卷所附
    亞太行動資料查詢所示（99年度偵字第4369號卷第64頁），
    門號0000000000號係被告於96年12月2日申辦，於99年6月4
    日停用，該資料即明白記載門號0000000000號確係被告所申
    辦，再於審理中經本院調閱門號0000000000號之申請資料，
    依亞太電信股份有限公司檢送之門號0000000000號行動電話
    服務申請書（本院卷第35至37頁），證明該門號確為被告所
    申辦，起訴書此部分之記載要與卷內證據不符。
  (四)起訴書證據清單編號五所稱被告於99年4月15日以門號00000
    00000號傳送電話簡訊予告訴人，向告訴人道歉。依偵查卷
    所附簡訊內容之照片，其記載「抱歉我不是一直想跟妳拿只
    是我有我的難處」（99年度偵字第4369號卷第17、18頁），
    該簡訊寄發之時間為「99年4月5日」，且為告訴人於偵查中
    即證述在卷，而非偵查檢察官所指之「99年4月15日」，對
    於被告寄發上開簡訊之目的為何，告訴人於審理中證稱：簡
    訊內容應該和易付卡沒有關係，只是跟包包裡面1萬元被偷
    的事情有關，那時候還不知道易付卡是被告偷去的等語（參
    見本院卷第63頁100年10月5日審判筆錄），依告訴人所稱係
    於99年4月12日始發覺其易付卡遺失，則被告要無可能預知7
    天後發生之事，而預先向告訴人寄發所謂之道歉簡訊。
  (五)起訴書證據清單編號三所載告訴人於99年4月12日向亞太電
    信股份有限公司辦理門號0000000000號退租之申請書（警羅
    偵字第0993014021號卷第20頁），認被告不知告訴人辦理門
    號退租一事，推論本件並無被告所稱交換門號使用之情事。
    惟本件偵查之重點在於被告取得門號0000000000號之原因為
    何，事後告訴人辦理門號退租之原因，係告訴人陳稱皮包、
    金錢、易付卡遺失之事，認與被告有關，雙方發生齟齬，告
    訴人因而自行辦理門號退租，此項退租情事不必經由被告同
    意或繳回易付卡，告訴人在與被告決裂之情形下，當無可能
    辦理退租前告知被告，被告於偵查中陳稱不知告訴人業已辦
    理門號退租或未返還易付卡等語，亦屬合理，豈有告訴人之
    退租動作為被告所不知，來推論被告取得易付卡之原因並非
    合法。
  (六)依卷附門號0000000000號之通聯紀錄，自98年11月1日即有
    通訊資料，告訴人於審理中復證稱並無開通使用該門號，足
    見被告自98年11月間起即持有該門號，再以告訴人自承將該
    門號易付卡放置於2樓桌上等語（參見本院卷第64頁100年10
    月5日審判筆錄），迄於告訴人所稱發現遺失時間即99年4月
    12日止，期間長達5月，告訴人竟然毫無發現該易付卡遺失
    之事實。再依被告所提門號0000000000號之明細帳單（本院
    卷第29頁），於99年3月11日曾撥打與告訴人使用之門號000
    0000000號，於99年3月12日曾撥打至被告使用之門號000000
    0000號，於99年3月14日撥打至告訴人住處之市內電話號碼
    000000000號，如該門號為被告自身所使用，焉有可能再於
    99年3月12日撥打至自身使用之門號0000000000號。
五、綜上所述，依告訴人單方之指述，不足以證明被告有竊取告
    訴人所有之門號0000000000號犯行，且偵查檢察官於起訴書
    內所引相關卷內書證內容，均與書證實際內容不符。檢察官
    所舉之證據不足以證明被告確有前開侵入住宅、竊盜、盜用
    電信設備犯行。此外依卷內資料，亦無任何積極證據，足認
    被告確有檢察官所指之犯行，不能證明被告犯罪，依法應諭
    知無罪之判決。
據上論斷，應依刑事訴訟法第301條第1項前段，判決如主文。
本案經檢察官周建興到庭執行職務
中    華    民    國   100    年    10    月    19    日
                  刑事第五庭審判長法  官  林楨森
                                  法  官  陳雪玉
                                  法  官  辜漢忠
以上正本證明與原本無異。
如不服本判決應於收受本判決後10日內向本院提出上訴書狀，並
應敘述具體理由。若未敘述理由者，應於上訴期間屆滿後20日內
向本院補提理由書狀(均須按他造當事人之人數附繕本)。
                                  書記官  林詩綺
中    華    民    國   100    年    10    月    20    日